【裁判字號】    92,交上易,525
【裁判日期】    920716
【裁判案由】    過失傷害
【裁判全文】
臺灣高等法院臺南分院刑事判決           九十二年度交上易字第五二五號    潛
      上  訴  人
      即  被  告  甲  ○  ○
右列上訴人因過失傷害案件，不服臺灣臺南地方法院九十二年度交易字第二八號中華
民國九十二年四月十日第一審判決（起訴案號：臺灣臺南地方法院檢察署九十二年度
偵字第五七號），提起上訴，本院判決如左：
      主      文
上訴駁回。
甲○○緩刑貳年。
      事      實
一、甲○○於民國九十一年九月七日晚間六時許，在台南縣六甲鄉友人處飲用鹿茸酒
    半瓶後，本應注意飲酒後其吐氣所含酒精濃度超過每公升○‧二五毫克以上者，
    不得駕駛車輛，按其情節又非不能注意，其能注意竟疏未注意，於上處飲酒後吐
    氣所含酒精濃度高達每公升一‧二二毫克，已酒醉不能安全駕駛動力交通工具，
    詎甲○○仍不顧大眾行車之公共安全，於同日晚間七時許，酒後騎乘ＴＦＹ─４
    １９號輕型機車，沿台南縣六甲鄉○○路由西往東方向行駛（酒後不能安全駕駛
    交通工具而駕駛部分，業經原審法院新營簡易庭另案先行判處罰金二萬元確定）
    ，行經中正路六九三號前時，本應注意機車行駛時，駕駛人應注意車前狀況，並
    隨時採取必要之安全措施，而依當時情形，客觀上又無不能注意之情事，竟因不
    勝酒力，而疏未注意該處安全島設有缺口，可能有車輛經由缺口處迴車，而未採
    取減速慢行以保持隨時可以煞停之安全措施，仍貿然行駛，適乙○○沿中正路騎
    乘ＶＴＧ─８６６號輕型機車，自對向駛抵該安全島缺口處完成迴車，甲○○因
    煞避不及，自後追撞乙○○所騎上開機車，造成乙○○人車倒地，受有頭部外傷
    、右前臂擦傷之傷害。甲○○因同受傷害而送醫急救，經醫師抽取其血液送驗，
    測得其血液所含酒精濃度經換算為吐氣所含酒精濃度已達前開數值，而為警查知
    上情。
二、案經乙○○訴由台南縣警察局麻豆分局報請臺灣臺南地方法院檢察署檢察官偵查
    起訴。
      理      由
一、訊據被告甲○○對於前開時、地酒後騎車發生碰撞車禍，致告訴人乙○○受傷之
    事實坦承不諱，核與告訴人乙○○於警訊、偵查中及原審審理時指訴情節相符，
    且有被告經抽血測試酒精濃度之新樓基督教醫院麻豆分院一般生化檢驗單、臺灣
    基督長老教會新樓醫院診斷證明書、刑法第一百八十五條之三案件測試觀察紀錄
    表、台南縣警察局道路交通事故調查報告表、台南縣警察局舉發違反道路交通管
    理事件通知單等影本各一紙及現場蒐證照片十二幀在卷可資佐證。被告不僅供承
    駕駛前有飲用鹿茸酒，且於案發當日送醫經測得其血液所含酒精濃度為二四四．
    二ｍｇ／ｄＬ，有前開一般生化檢驗單在卷可稽，經換算為吐氣所含酒精濃度已
    達每公升一‧二二毫克（即２４４．２ｍｇ／ｄＬ除以１０００為０．２４４２
    ％再乘以５即為１．２２ＭＧ／Ｌ）。
二、按汽車（含機車）駕駛人飲酒後其吐氣所含酒精濃度超過每公升○‧二五毫克以
    上者，不得駕車；汽車行駛時，駕駛人應注意車前狀況，並隨時採取必要之安全
    措施，道路交通安全規則第一百十四條第二款、第九十四條第三項分別定有明文
    。被告領有駕駛執照，為有駕駛經驗之人，對於上開交通安全規則自知之甚稔，
    為其應注意之事項。而肇事當時係天候晴朗、夜間有照明、柏油路面、標線清晰
    、安全島設有缺口、路面乾燥、無缺陷、視距良好、無障礙物，有道路交通事故
    查報告表存卷可考，客觀上並無不能注意情狀，被告於肇事後經抽血換算為吐氣
   所含酒精濃度已達每公升一‧二二毫克，超出法律容許之每公升○．二五毫克數
    倍，被告亦坦承酒後對其行車有影響等語，顯見被告當時已呈酒醉狀態，乃其飲
    酒後應注意且能注意不得騎車而仍騎車，且騎駛機車行經上開地點，因不勝酒力
    致疏未注意該處之安全島設有缺口，可能會有車輛經由缺口處迴車之車前狀況，
    未採取減速慢行以保持隨時可以煞停之安全措施，仍貿然持速直行，適告訴人騎
    機車自對向駛抵該處安全島缺口作迴車完畢後遭其自後撞及而肇事，被告自有違
    前開規定之注意義務，顯有過失責任。被告之過失行為與告訴人傷害間，顯有相
    當因果關係。本件事證明確，被告犯行堪以認定。
三、核被告所為，係犯刑法第二百八十四條第一項前段過失傷害罪。其酒醉駕車因而
    致人受傷，應依道路交通管理處罰條例第八十六條第一項規定加重其刑。原審審
    酌被告之品行、過失責任、告訴人之傷害、尚未與告訴人民事和解，及犯後坦認
    犯行頗有悔意等一切情狀，適用道路交通管理處罰條例第八十六條第一項、刑法
    第十一條前段、第二百八十四條第一項前段、第四十一條第一項前段、罰金罰鍰
    提高標準條例第一條前段、第二條，量處有期徒刑月，並諭知如易科罰金以三
    百元折算一日之標準，以資懲儆。本院經核原判決認事用法，均無不合，量刑亦
    屬妥適。被告上訴意旨，指摘原判決量刑過重，為無理由，應予駁回。
四、查被告未曾受有期徒刑以上刑之宣告，有前案資料查註紀錄表可憑，因一時之疏
    虞，觸犯刑章，經偵審程序及刑事判決教訓，已知警惕，業與告訴人成立民事和
    解，有其提出官田鄉調解委員會調解書在卷足參，諒無再犯之虞，本院認其所受
    宣告之刑，以暫不執行為適當，爰併諭知緩刑二年，以勵自新。
五、據上論斷，應依刑事訴訟法第三百六十八條，刑法第七十四條第一款，判決如主
    文。
本案經檢察官曾顯智到庭執行職務
中  華  民  國      九十二      年        七        月      十六        日
                                臺灣高等法院臺南分院刑事第一庭
                                    審判長法官  茆    臺    雲
                                          法官  李    文    福
                                          法官  蔡    長    林
右正本證明與原本無異。
不得上訴。
                                    法院書記官  李    培    薇
中  華  民  國      九十二     年        七        月      十七        日
附錄本案論罪科刑法條全文：
刑法第二百八十四條第一項：
  因過失傷害人者，處六月以下有期徒刑、拘役或五百元以下罰金，致重傷者，處一
年以下有期徒刑、拘役或五百元以下罰金。


司法院資訊處製作；財團法人民間司法改革基金會備份。
